---
output: github_document
---

<!-- README.md is generated from README.Rmd. Please edit that file -->

```{r, include = FALSE}
knitr::opts_chunk$set(
  collapse = TRUE,
  comment = "#>",
  message = FALSE,
  warning = FALSE,
  error = FALSE
)
```

# Análise de Blocos aumentados

## Carregando os Pacotes

```{r}
library(tidyverse)
library(agricolae)
library(emmeans)
library(lattice)
library(desplot)
library(MASS)
library(lme4)
```

## Pressuposição da análise de variância

### Entrada de dados para o objeto `dba`
```{r}
dba <- read.table("data/altura1920.txt",header=T)
```


```{r}
glimpse(dba)
DBA <- dba %>% 
  mutate_at(vars(bloco, trat), as_factor)
glimpse(DBA)
```



```{r}
DBA %>% sample_n(150) %>% # amostrando somente uns 150
  ggplot(
       aes(y = prod,
           x = trat,
           color = trat,
           shape = bloco)) +
  geom_point(size = 2) + # scatter plot with larger dots
  ylim(0, NA) + # force y-axis to start at 0
  guides(color = "none") + # turn off legend for colors
  theme_classic() + # clearer plot format
  theme(legend.position = "top",
        axis.text.x = element_text(angle = 90)) # legend on top
```



## Anova

```{r}
bloco <- factor(DBA$bloco)
trat <- factor(DBA$trat)
yield <- DBA$prod
```

## Delineamento em blocos aumentados
### Análise intrablocos via `agricolae::DAU.test`

```{r}
model <- DAU.test(bloco, trat, yield,
                  method = "tukey",
                  console=TRUE)
```

# Médias ajustadas

```{r}
model$means
```

## Análise intrablocos via `lm` ou `aov`

```{r}
lm_DBA <- lm(prod ~ bloco + trat, data = DBA)
anova(lm_DBA)
```

## Análise intrablocos das testemunhas

```{r}
lmt_DBA <- lm(prod ~ bloco + trat, data=DBA %>% 
                filter(tipo == "teste")
              )
anova(lmt_DBA)
```

## Adaptado da Tese do João Batista Duarte (Prof. UFG)
### Análise intrablocos com a decomposição de 

$$
trat = TR + teste + TR\text{ vs } teste
$$

### variáveis auxiliares

```{r}
DBA <- DBA %>% 
  mutate(
    C = as_factor(ifelse(tipo == "TR", 0, trat)),
    X = as_factor(ifelse(tipo == "teste", 0, trat))
  )
```

```{r}
DBA %>% tibble()
```


```{r}
lm1_dba <- lm(
  terms(prod ~ bloco + C + X %in% C, keep.order = TRUE), 
  data = DBA,
  contrasts = list(
    C = contr.sum,
    X = contr.sum,
    bloco = contr.sum)
  )
anova(lm1_dba)
```

## refere-se a saida da função `DAU.test` - ANOVA2

```{r}
lm2_dba <- lm(
  terms(prod ~ C + X %in% C + bloco, keep.order = TRUE), 
  data = DBA, 
  contrasts = list(
    C = contr.sum,
    X = contr.sum,
    bloco = contr.sum))
anova(lm2_dba)
```

## Ambos $tr$ e $tc$ aleatórios

```{r}
lmer_dba <- lmer(prod ~ bloco + (1|trat) , data=DBA)
summary(lmer_dba)
```

# Solution for Random Effects
```{r}
as.data.frame(ranef(lmer_dba))
```

## VALOR GENOTÍPICO = (DEP=ESTIMATE) + MÉDIA GERAL
```{r}
ranef(lmer_dba)$trat + mean(DBA %>%  pull(prod)) 
```

## Help Julio Bueno - SEP of BLUPs via `lme4`

```{r}
blups <- ranef(lmer_dba, condVar = TRUE, drop=TRUE)
blups_trat <- blups$trat
blups_PEV <- attr(blups_trat,"postVar")
blups_SEP <- sqrt(blups_PEV)
t_blups <- blups_trat/blups_SEP # estatística t
tibble(blups_trat,blups_SEP,t_blups)
```

## To produce a (list of) "caterpillar plots" of the random effects

```{r}
blups <- ranef(lmer_dba, condVar = TRUE) #usando o argumento drop n?o plotou
dotplot(blups)
```

## tr aleatorios e tc fixos

```{r}
DBA <- DBA %>% 
  mutate(
    X1 = as_factor(ifelse(tipo == "TR",1,0))
  )
head(DBA)
```


```{r}
lmer_dba1 <- lmer(prod ~ bloco + C + (1|trat:X1) , data=DBA)
summary(lmer_dba1)
ranef(lmer_dba1)
```

